【裁判字號】    92,交聲,443
【裁判日期】    921020
【裁判案由】    聲明異議
【裁判全文】
臺灣高雄地方法院交通裁定                        九十二年度交聲字第四四三號
    原處分機關  交通部公路總局高雄區監理所
    受處 分 人  甲○○
    即異 議 人
右列受處分人因違反道路交通管理處罰條例案件，對於交通部公路總局高雄區監理所
九十二年九月十九日所為之處分（原處分：高監自字第八０—Ｄ一Ａ六０五０五二號
號），聲明異議，本院裁定如左：
    主  文
異議駁回。
    理  由
一、異議意旨略以：異議人於民國九十二年四月十二日中午時分，騎乘車牌號碼ＧＡ
    Ｖ—六四七號重型機車沿桃園縣萬壽路二段往桃園方向行駛，途經該路與自強南
    路交岔口之際，其於越過停止線後，發現萬壽路方向燈號轉為黃燈，遂加速通過
    ，但卻遭員警舉發其闖紅燈，而當時員警所站位置距停止線甚遠，無法看見當時
    燈號，故其對裁罰不服，爰聲明異議，請求撤銷原處分云云。
二、按汽車駕駛人，行經有燈光號誌管制之交岔路口闖紅燈者，處新臺幣一千八百元
    以上五千四百元以下罰鍰，道路交通管理處罰條例第五十三條定有明文。
三、訊據異議人固坦承確有於右揭時、地遭警攔停之事實，惟矢口否認有何闖紅燈之
    行為，辯稱當時其穿越停止線後，燈號才由綠燈轉為黃燈云云。惟查：(一)本件
    舉發時間係中午十二時許，當時桃園縣萬壽南路方向車流量相當稀少，而當日舉
    發員警係站在距離該路口約八十公尺之邊線旁，清楚看見異議人於紅燈期間闖越
    路口等情，業經證人即舉發本件之桃園縣警察局龜山分局龜山派出所警員乙○○
    到庭證述明確。(二)證人即當日在場值勤之替代役男陳冠璋亦證稱當時係中午時
    分，陽光強烈，且車流量很少，異議人係於萬壽路方向之號誌轉為紅燈後，仍快
    速衝過路口，遭員警乙○○舉發後，反而質疑乙○○配戴太陽眼鏡影響視線，且
    拒絕在舉發單上簽名等語明確。(三)交通警察掣單舉發違反道路交通管理處罰條
    例所列之違規事實，本質上為行政處分，係公務員基於職務上之權力，依法就特
    定之具體事件所為之具公法上效果之單方面行政行為，基於公務員為公法上行為
    具有公信力之原則，該行政行為當可被推定為真正，其據以依法處分之事實認定
    亦為正確無誤，本此公信原則，乃立法者賦予行政機關制定違反道路交通事件統
    一裁罰基準及處理細則，使勤務員警得當機處分（如該細則第二十三條）以達其
    維護交通秩序、安全之行政目的，反之，若謂公務員一切行政行為均需預留證據
    以證其實，則國家行政勢必窒礙難行，據此，刑事訴訟法就犯罪證據有關之規定
    中與屬行政秩序罰之交通違規裁罰本質不合之部分，自不在準用之列，從而，本
    院經查尚無任何證據足資證明員警有何捏造事實違法取締之情事，則執勤員警本
    其維護交通秩序、安全職責所為之舉發，自應受到合法、正確之推定。
四、綜上而言，本件交通警員於發現異議人闖越紅燈後，當場攔停並掣單舉發本件交
    通違規事件，並無不當之處，異議人辯稱其並未闖越紅燈云云，顯屬無據，不足
    為採。是本件高雄區○○○○道路交通管理處罰條例第五十三條規定，裁處罰鍰
    新臺幣一千八百元，核無違誤，受處分人前開異議為無理由，應予駁回。
據上論斷，應依道路交通案件處理辦法第十九條，裁定如主文。
中      華      民      國      九十二      年      十    月    二十    日
                                        臺灣高雄地方法院交通法庭
                                            法  官  謝  雨  真
右正本證明與原本無異。
如不服本裁定，應於裁定送達後五日內，向本院提出抗告狀。
                                            書記官  陳  威  志
中    華    民    國      九十二      年      十      月     二十一     日


司法院資訊處製作；財團法人民間司法改革基金會備份。
